---
title: "Homework1"
author: "B04202016 朱文亞 物理二"
date: "2017年3月27日"
output: html_document
---

```{r setup, include=FALSE}
knitr::opts_chunk$set(echo = TRUE)
library(knitr)
library(dplyr)

```

### 請將students這份資料讀入R當中，資料包含各學院自1945年至2015年的學生人數統計。(讀入後，請用kable函數展示出來)

```{r ans0}

student<- read.csv("D:/github/data_course/plan/HW01/students.csv", sep= ",")
student<- as.data.frame(student)
kable(student, row.names= FALSE, col.names = colnames(student), align= "c")
```


###**第一題**

> ####請算出你所屬學院的歷年學生人數最大值、最小值及中位數，並將三者存成一個向量表達，此外請為向量元素分別命名為maximum、minimum及median。

```{r answer1}
c(maximum= max(student[, "理學院"]), minimum= min(student[, "理學院"]), median= median(student[, "理學院"]))
```

###**第二題**

> ####請從資料中取出社科院、文學院、工學院及管理學院從2001到2015年的學生人數資料，並存取 為一個data.frame，並請記得為欄位命名正確學院名稱，並用kable函數展示出來。

```{r ans2}
ans2<- as.data.frame(student[57:71, c(1, 3, 5, 7, 9)])
kable(ans2, row.names= FALSE, col.names = colnames(ans2), align= "c")
```

###**第三題**

> ####承上題，請計算四個學院從2001年到2015年各年學生加總人數及各年四學院的平均人數，並以data.frame的形式呈現（請用kable函數展示)。data.frame需包含年度(請照年度順序)、四學院學生人數各年加總及平均。

```{r ans3}
ans3<- data.frame("年度"= ans2[,1], "加總"= NA, "平均"= NA)
for(i in 1:15){
  ans3[i, 2]<- sum(as.numeric(ans2[i, 2:5]))
  ans3[i, 3]<- mean(as.numeric(ans2[i, 2:5]))
}
kable(ans3, row.names= FALSE, col.names = colnames(ans3), align= "c")
```



